臺灣士林地方法院刑事判決　　　　　　　 94年度易字第632號
公　訴　人　臺灣士林地方法院檢察署檢察官
被　　　告　甲○○
上列被告因恐嚇取財等案件，經檢察官提起公訴（93年度偵字第
8532號），本院判決如下：
    主  文
甲○○連續竊佔，處有期徒刑柒月，減為有期徒刑參月拾伍日，
如易科罰金，以銀元參佰元即新台幣玖佰元折算壹日，又意圖為
自己不法之所有，以詐術使人交付財物，處拘役參拾日，減為拘
役拾伍日，如易科罰金，以銀元參佰元即新台幣玖佰元折算壹日
，又連續意圖為自己不法之所有，以恐嚇使人將本人之物交付，
未遂，處有期徒刑肆月，減為有期徒刑貳月，如易科罰金，以銀
元參佰元即新台幣玖佰元折算壹日，應執行有期徒刑肆月拾伍日
，拘役拾伍日，如易科罰金，均以銀元參佰元即新台幣玖佰元折
算壹日。
    事  實
一、甲○○前因未經核准搭蓋違建，經臺北縣政府工務局拆除後
    ，又擅自在臺北縣淡水鎮○○路１８２巷５弄３２、３４、
    ３６、３８號五樓頂即頂樓搭蓋面積約１３點６４平方公尺
    之違章建築４棟，犯建築法第５９條違法重建違章建築物罪
    ，經本院以９１年易字第４２９號判決處罰金新臺幣（下同
    ）４萬元，高等法院駁回其上訴，於民國92年7 月17日確定
    。按「力霸大學城翰林館」管委會因故解散，僅有臨時組織
    ，甲○○曾受僱於該社區擔任打掃工作，竟趁隙基於意圖為
    自己不法利益之概括犯意，連續於於91年9 月16日起，將
    臺北縣淡水鎮○○路１８２巷５弄旁空地（如附件２所示）
    面積３點０６平方公尺，予以竊佔，設置攤車、冰箱及攤位
    ，再以每月租金２０００元（原租金１２５０元）、水電費
    ３００元之代價，出租予不知情之陳炎榮販售煎餃（其中有
    二期水電費曾交予臨時主委乙○○），於９２年７月１８
    日起，於前開臺北縣淡水鎮○○路１８２巷５弄３２、３４
    、３６、３８號五樓頂，搭蓋鐵皮遮雨棚、儲藏室作為置放
    餐具、雜物使用，另於該頂樓樓梯間堆放床板、棉被及桌、
    椅等家具，作為私人寢居、辦公使用，並飼養多條狗，面積
    達117 點06平方公尺（如附件1 所示），予以竊佔，嗣經「
    力霸大學城翰林館」住戶戊○○提出告訴，查悉上情。
二、甲○○明知其非「力霸大學城翰林館」管理員，竟意圖為自
    己不法之所有，於９１年６月３日向丙○○詐稱其係「力霸
    大學城翰林館」管理員，並以丙○○於「力霸大學城翰林館
    」頂樓設置「正點招牌」為由，向丙○○收取廣告物設置費
    ，致使丙○○陷於錯誤，遂依甲○○要求，交付半年新臺
    幣（下同）２０００元之廣告費予甲○○。
三、甲○○明知其並非上揭「力霸大學城翰林館」大廈之管理委
    員，亦未經該大廈住戶推舉為管理員，竟仍以「翰林館」大
    廈管理員自居，並基於意圖為自己不法所有之概括犯意，先
    於９３年６月１日，在臺北縣淡水鎮○○路１８２巷５弄３
    ８號乙○○開設之小吃店門口張貼公告，恐嚇乙○○須將９
    １、９２年間擔任前開「力霸大學城翰林館」臨時主委時，
    向承租戶所收取之押租金５萬元交出，否則自同年７月１日
    起，將予以斷水，復於９３年８月９日，以臺北縣淡水鎮○○路１８２巷５弄２２號地下室「正點撞球場」遲未繳納設
    置廣告招牌費用為由，寄送通知書予前揭「正點撞球場」負
    責人丙○○，恐嚇丙○○儘速繳交廣告費，否則將拆除廣告
    招牌，並予以視為廢棄物處理，後於９３年６月份，即以丙○○未繳交廣告費為由，擅自剪斷該撞球場之電線予以斷電
    （毀損部分未據告訴），乙○○、丙○○雖心生恐懼，然不
    願就範，乃分別提出告訴而未遂。
四、案經戊○○、乙○○、丙○○、丁○○訴由臺北縣政府警察
    局淡水分局報請臺灣士林地方法院檢察署檢察官偵查起訴。
    理  由
一、證據能力：有關告訴人或證人陳炎榮、曾志郎、王鴻量、翁
    崇泰、潘淑美、柯中仁、吳俊宜、王釋興、李南海、陳是德
    、劉國漳等於警偵訊之說辭，均係依法定程序製作，且被告
    與檢察官均未爭執其證據能力，依刑事訴訟法第一百五十九
    條之五第二項規定，自有證據能力，合先敘明。
二、訊據被告甲○○固不諱言：被告於前開時、地連續使用臺北
    縣淡水鎮○○路１８２巷５弄３２、３４、３６、３８號五
    樓頂，及出租臺北縣淡水鎮○○路１８２巷５弄旁如附件１
  　、２所示位置之不動產，並以「力霸大學城翰林館」管理員
    身分，向丙○○收取廣告費，並張貼、寄送前開要求告訴人
    乙○○、丙○○交出押租金５萬元及繳交廣告費，否則將予
    斷水之通知，因告訴人丙○○未繳交廣告費而予以斷電，另
    張貼上揭散布告訴人丁○○侵占管理費及低價出租地下室公
    告等情，惟否認有何犯行，辯稱：伊確實是管理員，有住戶
    簽名為證，另頂樓部分，前案判後，即未再用，而起訴書附
    圖A 部分係管委會之雜項工作室，B 部分是為處理公文辦公
    用，C 部分鐵皮蓋，已由內政部與縣政府處理，不得起訴，
    E 部分是管理工作塔存放管理工具消毒水等，F 部分是放置
    清掃工具等，G 部分是清掃區域，是自來水公司等單位之洽
    公地區，均屬公用區域，非被告竊佔，而出租攤位本即有之
    ，且有將款項入公，告訴人乙○○亦稱有收到二期各三百元
    水電費，而收取廣告費本即規約規定，並非詐欺，要求繳納
    廣告費或返還押租金，本係管理員權責，而依規約如不繳納
    ，確可斷水電，不生恐嚇問題，再者丁○○確實違法，已有
    住戶於牆壁上留言，且被告所張貼內容有十四人連署，並非
    伊譭謗等語，經查：
（一）有關被告竊佔前開臺北縣淡水鎮○○路１８２巷５弄３
      ２、３４、３６、３８號五樓頂及臺北縣淡水鎮○○路１
      ８２巷５弄旁如附件１、２所示位置之不動產之事實，有
      臺灣士林地方法院檢察署檢察官９４年２月１６日勘驗筆
      錄１份、現場勘驗照片３３張、臺北縣淡水地政事務所測
      量成果圖２份在卷可參，並據證人陳炎榮證述在卷（偵字
      第8532號卷一第136 頁，卷二第235 頁），有關被告向
      告訴人丙○○詐取廣告費乙節，亦據證人丙○○證述無訛
      ，並有估價單在卷可佐（偵卷一第45頁）；有關被告對
      被害人丙○○、乙○○於前揭時地，以前述方法恐嚇取財
      未遂等情，亦據證人丙○○、乙○○證述無訛，並有公告
      及通知書影本各１份在卷可參，有關被告於前揭時地張
      貼公告譭謗丁○○親侵吞公款，低價出租，實則告訴人丁○○將出租予金石堂書局之租金，自每月８０００元調漲
      為８５００元，並未低租，且被告曾上開事由提出告訴，
      惟經不起訴處分確定等情，亦據告訴人丁○○指訴明確，
      並有「力霸大學城翰林館」出租地下室予金石堂書局之租
      賃契約書影本２份，臺灣士林地方法院檢察署檢察官９２
      年度偵字第２６３２、６４４５號不起訴處分書、公告影
      本在卷可佐，堪予採信。
（二）被告辯稱：伊係合法管理員，有住戶簽名為證，經查：
      被告固提出「收到翰林館之管理無異議」簽名冊影本（偵
      字第8532號卷一（以下稱偵卷一）第55至56頁），據以證
      明被告係經住戶合法推舉之管理員，然證人即上開名冊簽
      名者吳宜俊證稱：我是繳六百元管理費時，被告要我在上
      開名冊簽名，是證明有繳管理費，不是連署支持被告擔任
      管理員（同上偵卷一第88頁反面，偵字第8532號卷二（以
      下稱偵卷二）第268 頁）；證人陳炎榮證稱：被告當時自
      稱管理員，並告訴我若無異議接受他管理，就在上面簽名
      ，我當時簽名是同意接受管理，後來我才知道被告並非大
      樓管理員，我其實是被騙簽名等語（偵卷一第79頁反面，
      偵卷二第268 頁），證人翁崇泰證稱：當時被告說繳完管
      理費後，就要我在上面簽名，證明我已經繳管理費，我在
      該名冊簽名並不表示我推選被告擔任管理員，且我簽名時
      ，並無「收到翰林館之管理無異議簽名」字樣等語（偵卷
      一第77頁反面，偵卷二第295 頁），王鴻量證稱：我簽名
      時，並無「收到翰林館之管理無異議簽名」，當時我繳管
      理費，被告要我簽名，是證明我有繳錢，並非同意推舉被
      告為管理員等語（偵卷一第75頁反面，偵卷二第269 頁）
      ，證人增志郎證稱：我繳交公用電費時，被告叫我簽名，
      應該是證明我有交公用電費等語（偵卷一第73頁反面），
      證人丙○○證稱：當時被告叫我簽名，因被告惡名昭彰，
      深怕得罪他，所以簽名，我沒聽說過同意社區交給被告管
      理，我當時覺得簽名沒什麼關係，只是同情他而已等語（
      偵卷一第81頁反面，本院卷二第195 頁），顯然上開證人
      於名冊簽名，僅係用以證明已繳費而已，並非被告所言推
      舉其為管理員，是此一名冊不能據為有利被告之認定，何
      況，依公寓大廈管理條例規定，選任管委會有一定程序，
      尚非得以簽名即可選任者，是被告所辯，於法不合。
（三）再者，證人陳是德證稱：我是八十年間擔任主委，原有管
      委會因住戶未繳費，形同解散，後來其他住戶推選我擔任
      自救會主委，我有聘一名幹事，之後將主委之職交予李國
      雄，我未曾聘任被告擔任主委等語（偵卷二第203 至204
      頁），證人王釋興證稱：我八十年間接李國雄擔任主委，
      連續擔任四、五年，期間未聘總幹事，也未聘被告擔任主
      委等語（偵卷二第204 頁），李南海證稱：我接王釋興擔
      任副主委，主委是王太太等語（偵卷二第205 頁），證人
      劉國漳證稱：我八十六年擔任財務委員二年，當時主委是
      戊○○，被告曾向我自稱是管理員，我交接時並沒說被告
      是管理員，所以我就當被告隨便說說，不予理會等語（偵
      卷二第205 頁），證人潘淑美證稱：我九十三年二月擔任
      財務委員迄今，是前主委乙○○交接給我，被告在我們社
      區養狗製造髒亂，我們趕他都來不及，怎會將主委職務給
      被告，我們社區並沒有聘被告擔任管理員等語（偵卷一第
      84頁反面，偵卷二第205 頁），證人柯中仁證稱：我於九
      十三年二月接乙○○擔任主委，沒有聘被告擔任管理員等
      語（偵卷一第86頁反面），核與告訴人丁○○指稱：我於
      89年至90年間擔任主委，以一個月四千五百元請被告幫忙
      打掃，91年交接給吳先生，就沒請被告打掃，但被告都自
      稱管理員，實際上我們住戶沒選被告擔任管理員等語（偵
      卷一第21頁，第22頁），告訴人乙○○指稱：我們沒有請
      被告擔任管理員等語（偵卷一第26-27 頁），告訴人戊○○指稱：我在這裡開店約十五年，被告沒有向我收過任何
      費用。我們社區於81年前有管委會，後來解散了，從沒有
      委託被告擔任臨時委員，被告說他是管理員的簽名，是移
      花接木，當初內容我們都沒看到，自從成立正式管委會後
      ，被告就沒來鬧等語（偵卷一第30-31 頁，本院卷二第
      196 頁）相符，顯見該社區並未聘任被告擔任委員或管理
      員，被告辯稱係管理員，即屬無據，不能採信。
（四）被告辯稱：頂樓搭蓋係前案之事，已未再用，而出租攤位
      本即有之，且收入有交與主委，亦非竊佔等語，或稱：圖
      A 部分係管委會之雜項工作室，B 部分是為處理公文辦公
      用，C 部分鐵皮蓋，已由內政部與縣政府處理，不得起訴
      ，E 部分是管理工作塔存放管理工具消毒水等，F 部分是
      放置清掃工具等，G 部分是清掃區域，是自來水公司等單
      位之洽公地區，均屬公用區域，非被告竊佔等語，或稱：
      該處荒煙漫草，並未竊佔等語，經查：
      (1)有關被告前因未經核准搭蓋違建，經臺北縣政府工務局
        拆除後，又擅自在臺北縣淡水鎮○○路１８２巷５弄３
        ２、３４、３６、３８號五樓頂即頂樓搭蓋面積約１３
        點６４平方公尺之違章建築４棟，犯建築法第５９條違
        法重建違章建築物罪，並經本院91年易字第４２９號判
        決處罰金新臺幣（下同）４萬元，高等法院駁回其上訴
        ，於92年2 月17日確定等情，有判決書及台灣高等法院
        辦告前案紀錄表在卷可參，且觀諸該案搭蓋及拆除情形
        ，係搭蓋鐵皮屋，並有磚造牆壁，而遭拆除時，確將鐵
        皮屋卸下，將圍牆拆除等情，業經本院調卷無訛，並有
        該案照片影本附卷可參（詳90年他字第2436號卷影本，
        附本院卷三第1-13頁），顯與本案有關頂樓部分之佔用
        情形係：該處搭蓋有鐵皮屋頂，並無牆壁，然確擺放鍋
        碗瓢盆球鞋，並晾曬被套，樓梯間並擺放床，書桌，書
        籍雜物，牆上吊有衣服等情（偵卷二第158-173 頁），
        顯見二者情形不同，且二者面積亦不同，則被告辯稱：
        系爭頂樓違建係前案所留等語，顯不可採。
      (2)證人林茂青證稱：與我太太有力霸大學城共三戶出租，
        我於2 、3 年前與房客到頂樓查看水錶，發覺被告在屋
        頂養很多流浪狗，佔據樓梯間作為起居室，並搭蓋屋頂
        放置鍋碗瓢盤等語（偵卷二第240 頁），證人鄭文成證
        稱：我到頂樓看水塔，發現被告將五樓頂之樓梯間圍起
        來當作自己房間，且自行搭蓋屋頂作為廚房使用，也養
        很多流浪狗等語（偵卷二第241 頁），證人鄧平華證稱
        ：91年5 月房客跟我反應說被告霸佔頂樓養流浪狗，我
        親自到頂樓看，結果看到7 、8 隻流浪狗跟被告，且頂
        樓有被告搭蓋之鐵皮屋，屋內擺很多鍋碗瓢盆，被告在
        樓梯間有擺床，當時情況，比檢察官勘驗時所拍照片還
        亂等語（偵卷二第188 頁），並有現場照片附卷據可參
        （偵卷一第103-106 頁），且觀諸檢察官勘驗現場所拍
        照片（偵卷二第158-173 頁）：該處搭蓋有鐵皮屋頂，
        確擺放鍋碗瓢盆球鞋，並晾曬被套，樓梯間並擺放床，
        書桌，書籍雜物，牆上吊有衣服等情，顯見該處係供被
        告私人所用，則被告辯稱：供洽公辦理公務所用，或稱
        ：荒煙漫草未竊佔等語，均不足採。足認被告有為自己
        不法利益之意圖。
      (3)有關設攤出租部分：被告辯稱：錢有交主委，亦用諸於
        公等語，然查：證人乙○○證稱：有一次被告跟我說他
        將那個地點出租給陳炎榮，並交給我二期各三百元收據
        ，當時我不知道情況，後來我就沒再收了等語，而證人
        陳炎榮證稱：我於92年2 月左右向被告承租該地擺攤，
        當時被告自稱管理員，每月租金1250元，水電費300 元
        ，現在租金調為2000元，我不知道該地是公有地等語（
        偵卷二第235 頁），且該地確屬「力霸大學城翰林館」
        住戶共有者，有台北縣淡水地政事務所覆本院函及所附
        土地登記謄本在卷可參，足認被告將共有地，出租他人
        ，且僅繳二期水電費，餘款不知所終，足認有為自己不
        法利益之意圖。至於證人陳炎榮於警詢稱：係自91年4
        月承租等語（偵卷一第136 頁），然依發票收據所載係
        自91年9 月16日起（偵卷一第119 頁），觀諸證人陳炎
        榮或稱自92年2 月承租，或稱自91年4 月承租，前後不
        符，顯然其記憶有誤，而上開收據並無偽變造之情況，
        從而，本院以之認定被告係自91年9 月16日將之出租。
        另被告提出收據發票等據以證明所收費用為公（本院卷
        一第71-101頁），然查該等發票或收據所載無非狀紙，
        購郵票證明，沖洗相片，影印訴訟資料等費用，雖抬頭
        為翰林館管理室，然被告並非上開社區合法管理員，且
        無授權其進行訴訟或其相關事項，則上開支出，難認係
        因公支出。
      (4)證人王釋興證稱：被告自84年開始竊佔等語（同上偵卷
        第204 頁），證人李南海、劉國漳證稱：被告於86年間
        即已竊佔等語（同上卷第205 頁），所指係頂樓部分，
        當係前案即本院91年易字第４２９號案部分，且該案於
        九十年八月七日已拆除，因此，不能依上開證人所指，
        遽認被告開始竊佔本案頂樓部分之時間。再證人鄧平華
        證稱：我於91年5 月發覺被告竊佔等語（偵卷二第188
        頁），惟本院91年易字第４２９號案係於九十二年七月
        十七日確定，業經本院調閱該卷無訛，並有台灣高等法
        院被告前案紀錄表在卷可參，因此，該案既判力時間係
        九十二年七月十七日，從而證人鄧平華所指九十一年間
        部分，即為該案效力所及，雖該案僅審究違反建築法部
        分，然竊佔部分與之為牽連犯或想像競合犯之裁判上一
        罪關係，依法自為該案效力所及，綜上因認被告竊佔頂
        樓之時間為九十二年七月十八日以後。
      (5)至於被告之配偶吳惠芳固於上開「力霸大學城翰林館」
        有產權，有戶籍資料及土地登記簿不謄本在卷可參（戶
        籍資料詳本院卷一第221 頁，土地資料外放），然系爭
        頂樓等地，屬公同共有，雖共有人之一，若未得其他共
        有人同意，亦不得擅自佔用，因此，被告不得以其配偶
        為共有人，而擅自佔用系爭不動產。
（五）有關被告向被害人丙○○詐取廣告費部分；被告辯稱：係
      依規約向丙○○收取，有規約為證等語，然查：縱規約規
      定可收管理費，惟被告並非管理員，已如前述，顯無權收
      取之，再者，證人丙○○證稱：當時不知被告非管理員等
      語（本院卷二第193 頁），顯見被告係以管理員為幌，致
      被害人丙○○陷於錯誤而交付。被告辯稱：所收款項用諸
      於公，並無不法所有等語，並提出收據發票等據以證明所
      收費用為公（本院卷一第71-101頁），然查該等發票或收
      據所載無非狀紙，購郵票證明，沖洗相片，影印訴訟資料
      等費用，雖抬頭為翰林館管理室，然被告並非上開社區合
      法管理員，且並無何人授權其進行訴訟或其相關事項，則
      上開支出，難認係因公支出。
（六）有關恐嚇取財未遂部分，被告辯稱：依規約未繳費即可斷
      水電等語，然查：被告並非上開社區管理員，縱該社區規
      約定有未繳費可斷水電，被告有何權源對人如此宣說？再
      者，被告因竊佔上開社區頂樓，而得掌控該社區成員之水
      電來源，則其宣稱將斷人水電，自屬惡害通知，被告所辯
      不可採。
（七）至於被告指摘「力霸大學城翰林館」如何管理不當，或帳
      目不清，且伊持有該大廈管理檔案資料等情，辯稱：本案
      依公寓大廈管理條例伊可如何如何等語，然如前所述，被
      告並非合法管理員，自難攀比公寓大廈管理條例之權利，
      再被告對該大廈管理或帳目，如有不服，或可訴諸有司，
      然均不能據為被告於本案之阻卻違法事由。至於被告持有
      部分管理資料，其原因多端，不能遽以之推論被告係合法
      管理員，而得為本案之種種事由。
綜上，被告所辯，均不足採信，事證明確，被告犯行洵堪認定。
三、核被告所為，事實欄一部分係犯刑法第３２０條第２項竊佔
    罪，事實欄二部分，係犯刑法第３３９條第１項詐欺取財罪
    ，事實欄三部分係犯第３４６條第３項恐嚇取財未遂罪。
    所犯恐嚇取財未遂罪，依法減輕其刑。被告先後二次竊佔
    、恐嚇取財未遂犯行，時間緊接，所犯係構成要件相同之罪
    ，顯係基於概括犯意為之，應各依連續犯規定各論以一罪，
    並各加重其刑。被告所犯上開連續竊佔、詐欺取財與連續
    恐嚇取財未遂罪間，犯意各別，罪名殊異，應予分論併罰。
    有關附圖2 部分之竊佔時間，應係91年9 月16日起，較諸
    起訴書所載時間為早，惟此部份與起訴部分為一罪關係，為
    起訴效力所及，本院自得併與審究。被告行為後，刑法於
    九十五年七月一日修正生效，廢除連續犯規定，自以修正前
    有連續犯之規定，為有利被告，刑法第二十八條共同正犯規
    定，於新法雖有限縮其範圍，惟於本案不生影響，罰金改以
    新台幣為單位，其最高額不受影響，而最低額，修法後則為
    新台幣壹仟元，亦以修正前為有利被告，且修法前數罪併罰
    ，合併之有期徒刑最高為二十年，修法後為三十年，合併拘
    役最高日數相同，亦以修法前為有利被告，另有關第四十一
    條易科罰金規定，則將原來折算標準之三佰元（即新臺幣九
    佰元）六百元（即新臺幣一千八佰元）九佰元（即新臺幣二
    千七百元），修正為新臺幣一仟元、二千元、三千元，比較
    新舊法，自以修正前法為有利被告，依刑法第二條第一項前
    段規定，自應適用修正前之行為時法，本院審酌被告犯罪
    手段擾亂集合住宅之居住安全與安寧，顯然影響人民居住權
    利，犯罪所生危害不小、檢察官各求處有期徒刑七月等情，
    分別量處如主文所示之刑，並均諭知易科罰金折算標準。
    又被告上開犯罪時間在中華民國96年4 月24日以前，符合中
    華民國96年罪犯減刑條例第2 條第1 項第3 款規定，爰各減
    其刑二分之一，且諭知易科罰金折算標準，有期徒刑部分併
    定應執行刑。
四、公訴意旨另以：被告自91年12月至92年6 月，又向被害人丙○○詐騙廣告費乙節，為被告所否認，且證人丙○○證稱：
    第一次交的時候，不清楚被告無權收廣告費，但第二次以後
    我知道被告無權收，但我出於同情的成分交給被告，也怕被
    告剪我的線，不過被告沒說要剪我的線等語（本院卷二第19
    3 頁），顯然證人丙○○於第二次已知被告無權收費，則證
    人並無何陷於錯誤之情形，似與刑法之詐欺取財要件不符，
    惟起訴書認與前揭論罪科刑部分為裁判上一罪關係，爰不另
    為無罪諭知。
五、至於被告具狀屢屢指摘原承辦檢察官，被告之用詞與指摘內
    容，是否觸法，宜由檢察官另行處理。
據上論斷，應依刑事訴訟法第299 條第1 項前段、刑法第2 條第
1 項前段，修正前刑法第56條，第320 第2 項，第339 第1 項，
第346 條第1 項，第3 項，第41條第1 項前段，第51條第5 款，
修正前罰金罰鍰提高標準條例第2 條，現行法規所定貨幣單位折
算新台幣條例第2 條，刑法施行法第1 之1 條，中華民國96 年
罪犯減刑條例第2 條第1 項第3 款，第7 條，第9 條，判決如主
文。
本案經檢察官黃德松到庭執行職務
中　　華　　民　　國　　96　　年　　7 　　月　　23　　日
                  刑事第五庭審判長法  官  周政達
                                  法  官  汪梅芬
                                  法  官  周群翔
以上正本證明與原本無異。
如不服本判決，應於判決送達後10日內，向本院提出上訴狀。
                                  書記官  陳佳伶
中　　華　　民　　國　　96　　年　　7 　　月　　23　　日
附錄本案論罪科刑法條全文：
中華民國刑法第320 條（普通竊盜罪、竊佔罪）
意圖為自己或第三人不法之所有，而竊取他人之動產者，為竊盜
罪，處5 年以下有期徒刑、拘役或5 百元以下罰金。
意圖為自己或第三人不法之利益，而竊佔他人之不動產者，依前
項之規定處斷。
前二項之未遂犯罰之。
中華民國刑法第339條(普通詐欺罪)
意圖為自己或第三人不法之所有，以詐術使人將本人或第三人之
物交付者，處5 年以下有期徒刑、拘役或科或併科1 千元以下罰
金。
以前項方法得財產上不法之利益或使第三人得之者，亦同。
前二項之未遂犯罰之。
中華民國刑法第346條(單純恐嚇罪)
意圖為自己或第三人不法之所有，以恐嚇使人將本人或第三人之
物交付者，處6 月以上5 年以下有期徒刑，得併科1 千元以下罰
金。
以前項方法得財產上不法之利益，或使第三人得之者，亦同。前
二項之未遂犯罰之。
